臺灣高等法院高雄分院刑事判決　　　　99年度上訴字第1236號
上　訴　人　臺灣高雄地方法院檢察署檢察官
被　　　告　孫靜室
選任辯護人　江大寧律師
上列上訴人因被告違反毒品危害防制條例案件，不服臺灣高雄地
方法院98年度訴字第1061號中華民國99年6 月17日第一審判決（
起訴案號：臺灣高雄地方法院檢察署98年度他字第2171號），提
起上訴，本院判決如下：
    主  文
原判決撤銷。
孫靜室共同犯如附表一編號１至編號４所示之罪，各處如附表一
編號１至編號４所示之刑。應執行有期徒刑陸年，扣案如附表四
所示手機（含SIM 卡）沒收。未扣案之販賣毒品所得新臺幣玖仟
陸佰元，由孫靜室與年籍不詳綽號「耀仔」之人連帶沒收；如全
部或一部不能沒收時，以其等之財產連帶抵償之。又未扣案之販
賣毒品所得新臺幣肆佰元，由孫靜室與年籍不詳之孫宗志連帶沒
收；如全部或一部不能沒收時，以其等之財產連帶抵償之。
    事  實
一、孫靜室綽號「妞妞」，其與年籍不詳綽號「耀仔」之成年男
    子，均明知俗稱「一粒眠」之硝甲西泮係毒品危害防制條例
    第2 條第2 項第3 款所列之第三級毒品，不得非法持有、販
    賣。竟仍意圖營利，共同基於販賣第三級毒品之犯意聯絡，
    以其所申辦及持用之0000000000號手機，作為販賣毒品之聯
    絡工具，於下列(一)至(三)所示時、地，先後販賣硝甲西泮予蔡
    瑋隆３次：
(一)、98年2 月17日19時36分6 秒起，至翌（18）日2 時7 分51秒
    止，孫靜室先後9 次以電話與蔡瑋隆聯絡，並約定在高雄市
    路竹區之某麥當勞交易後（通話內容及門號，詳如附表二之
    (一)編號1 至9 所示），孫靜室即轉知並陪同「耀仔」，一同
    依約前往該位於路竹區之麥當勞。同（18）日上午2 時許（
    即附表二之(一)編號9 電話之後不久）抵達麥當勞後孫靜室未
    出面，由「耀仔」依孫靜室所述辨認何人為蔡瑋隆後，販賣
    及交付價值新台幣（下同）3 千元之硝甲西泮100 顆予蔡瑋
    隆，並向蔡瑋隆收取3 千元。
(二)、98年2 月26日1 時50分43秒起，至同日2 時13分40秒止，孫
    靜室先後3 次以電話與蔡瑋隆聯絡，蔡瑋隆雖表示欲購買之
    200 顆之硝甲西泮，惟孫靜室表示「耀仔」現有之數量不足
    後，蔡瑋隆遂向孫靜室言明及約定只購買120 顆（通話內容
    及門號，詳如附表二之(二)所示）。嗣經孫靜室轉知「耀仔」
    後，由「耀仔」依約前往約定地點，販賣及交付價值新台幣
    （下同）3 千6 百元之硝甲西泮120 顆予蔡瑋隆，並向蔡瑋
    隆收取3千6百元。
(三)、98年3 月8 日14時36分5 秒起，至同日18時3 分3 秒止，孫
    靜室先後3 次以電話與蔡瑋隆聯絡，催詢及確認蔡瑋隆欲購
    示之硝甲西泮數量為100 顆（通話內容及門號，詳如附表二
    之(三)所示）。嗣經孫靜室轉知「耀仔」後，由「耀仔」依約
    前往高雄市○○路，販賣及交付價值新台幣（下同）3 千元
    之硝甲西泮100 顆予蔡瑋隆，並向蔡瑋隆收取3 千元。
二、孫靜室與年籍不詳之成年人「孫宗志」，均明知愷他命係毒
    品危害防制條例第2 條第2 項第3 款所列之第三級毒品，不
    得非法持有、販賣。竟仍意圖營利，共同基於販賣第三級毒
    品之犯意聯絡，以上開0000000000號手機，作為販賣毒品之
    聯絡工具，於98年4 月9 日10時17分31秒起，至同日16 時
    33分34秒止，孫靜室先後2 次以電話與葉建緯聯絡，催詢及
    確認葉建緯欲購示之愷他命數量（通話內容及門號，詳如附
    表三所示）。並經孫靜室轉知「孫宗志」後，即由「孫宗志
    」先將愷他命交予孫靜室，並由孫靜室於同日16時33分34秒
    後將愷他命交予葉建緯，並向葉建緯收取400 元之價金。
三、嗣經警監聽及於98年6 月12日持搜索票，搜索孫靜室所工作
    位於高雄市岡山區○○○路61號之香車美人檳榔攤，並扣得
    附表四所示孫靜室所有之0000000000號手機（含SIM卡）。
四、案經行政院海岸巡防署海岸巡防總局中部地區巡防局移送臺
    灣高雄地方法院檢察署檢察官偵查起訴。
    理  由
壹、證據能力：
一、被告以外之人於檢察事務官、司法警察官或司法警察調查中
    所為之陳述，與審判中不符時，其先前之陳述具有較可信之
    特別情況，且為證明犯罪事實存否所必要者，得為證據，刑
    事訴訟法第159 條之2 定有明文。是依本條規定，被告以外
    之人於檢察事務官、司法警察官、司法警察調查時所為之陳
    述，屬傳聞證據，依同法第159 條第1 項規定，本無證據能
    力，必具備「可信性」及「必要性」二要件，始例外得適用
    上開第159 條之2 規定，認有證據能力，而得採為證據。此
    之「必要性」要件，必須該陳述之重要待證事實部分，與審
    判中之陳述有所不符，包括審判中改稱忘記、不知道等雖非
    完全相異，但實質內容已有不符者在內，且該審判外之陳述
    ，必為證明犯罪之待證事實存在或不存在所不可或缺，二者
    兼備，始足當之。故此所謂「為證明犯罪事實存否所必要者
    」，既必須達不可或缺之程度，自係指就具體個案案情及相
    關卷證判斷，為發現實質真實目的，認為除該項審判外之陳
    述外，已無從再就同一供述者取得與其上開審判外陳述相同
    供述內容而言（最高法院95年度台上字第4414號判決意旨參
    照）。另「可信性」要件，乃指陳述係在特別可信為真實之
    情況下所為者而言，例如被告以外之人出於自然之發言，或
    違反自己利益之陳述等特別情形均屬之（最高法院95年度台
    上字第5740號判決意旨參照）。查被告雖爭執葉建緯、蔡瑋
    隆警訊陳述之證據能力。然原審審理時，經提示相關譯文．
    葉建緯仍迭稱：時間已久已沒印象，拿毒品的過程也忘了，
    忘記4 月9 日是否有與被告聯絡等語（詳參原審二卷90至92
    頁）。而蔡瑋隆亦迭稱沒有起訴書所指其透過被告買毒品之
    事，已忘記被告有無介紹綽號耀仔之男子與其認識，已忘記
    有無買一粒眠，2 月18日只是買毒品順便去看被告，其曾以
    電話或網路向友人購毒，但已忘記友人電話，其曾想約被告
    一起吸毒，時間已久已忘了2 月26日及3 月8 日的事情，亦
    不記得有無拿120 顆一粒眠，好像沒有與被告友人取得聯繫
    ，3 月8 日及2 月28日不是透過被告聯繫購毒等語（詳參原
    審二卷119 至133 頁）。是渠等2 人於原審之證述與警訊所
    述，多有歧異，雖非完全相異，但實質內容已有不符。經審
    酌渠等2 人於原審雖均稱：因時隔已久不記得，並並未主張
    警訊時遭刑求脅迫；況且警訊時，葉建緯之父母均在場（警
    卷58頁），而蔡瑋隆則係在高雄第二監獄看守所內接受訊問
    （警卷66頁，偵卷10頁），衡情應無不法取證情事，且可期
    待證人能自由陳述。揆諸上開說明，渠等於警詢中所為之陳
    述，應係出於自然之發言，客觀上具有較可信之特別情況，
    且為證明被告犯罪事實存否所必要。依上揭規定，渠等於警
    詢之證言，當均有證據能力。
二、被告雖主張葉建緯、蔡瑋隆於偵查中所為陳述係審判外陳述
    而無證據能力。然：被告以外之人於偵查中向檢察官所為陳
    述，除顯有不可信之情況者外，得為證據，刑事訴訟法第15
    9 條之1 第2 項定有明文；又依刑事訴訟法第158 條之3 規
    定，證人依法應具結而未具結者，其證言不得作為證據，係
    因命證人出具證人書面結文，擔保其一旦虛偽陳述，當負偽
    證罪責，足以確保其所述之憑信性，而既若依法應命具結，
    卻未行具結，則所踐行之訴訟程序，違背規定，情節嚴重，
    故剝奪其為證據之適格。惟此係指以證人之身分，依法命為
    作證之情形。如係以被告之身分予以詢（訊）問者，尚不生
    具結之問題。易言之，於共同被告在偵查中，經檢察官以被
    告之身分予以訊問之情形，檢察官既係行使其調查證據之職
    權作為，未命具結，無違法可言；祇於以證人身分加以訊問
    ，而其人不行使拒絕證言權時，始須命為具結，否則所取得
    之供述，無證據能力。至於是類共同被告在審理中，均須踐
    行交互詰問程序，以充分、實質保障各被告之訴訟防禦權。
    是以若非以證人身分傳喚，而以共同被告身分傳喚到庭為訊
    問時，其身分既非證人，即與「依法應具結」之要件不合，
    縱未命其具結，純屬檢察官調查證據職權之適法行使，當無
    違法可言。前揭不論係本案或他案在檢察官面前作成未經具
    結之陳述筆錄，係屬被告以外之人於偵查中向檢察官所為之
    陳述，本質上屬於傳聞證據，基於保障被告在憲法上之基本
    訴訟權，除該被告以外之人死亡、身心障礙致記憶喪失或無
    法陳述、滯留國外或所在不明而無法傳喚或傳喚不到、或到
    庭後拒絕陳述等情形外，如已經法院傳喚到庭具結而為陳述
    ，並經被告之反對詰問，前揭非以證人身分在法官面前未經
    具結之陳述筆錄，有證據能力（參最高法院100 年台上2549
    、100 年台上4208、100 年台上3231、100 年台上3105、10
    0 年台上2859號判決意旨）。查蔡瑋隆經檢察官以證人身分
    傳喚，其於檢察官偵查時所為陳述，業於供前具結，有證人
    結文附卷可稽（偵卷5 至8 頁）。又葉建瑋係經檢察官以被
    告身分傳喚而為陳述，嗣當庭改為證人後亦於供前具結，有
    證人結文附卷可稽（偵卷25至28頁）。渠等所述又無不可信
    之情形；復均於原審到庭接受詰問。本院審理時．被告、辯
    護人及檢察官並均捨棄對質詰問（本院一卷38、42頁）。則
    蔡瑋隆偵查中之證述，葉建瑋以被告及證人身分所為陳述，
    均有證據能力。
三、本案監聽譯文，業經製作人簽名（本院卷77至129 頁）。其
    中，附表三所示譯文，經辯護人具狀陳報自行核聽之譯文內
    容，並經本院勘驗屬實（本院卷146 、64至66頁）。又附表
    二(一)、(二)及(三)之2 、3 所示譯文，係經本院函請移案機關再
    重新核聽後逐字製作（本院卷199 至208 頁）。辯護人更具
    狀陳明其餘譯文大致相符，毋庸再行勘驗（本院卷136 、13
    1 頁），核先敘明。
貳、實體部分：
一、訊據被上訴人即被告孫靜室於本院審理時，就附表二、三所
    示譯文，確分別係其與蔡瑋隆、葉建緯之通話；及蔡瑋隆、
    葉建緯分別於上開時、地，向「耀仔」、「孫宗志」購買前
    揭數量之硝甲中西泮、愷他命事實，並不爭執。惟矢口否認
    其有與「耀仔」、「孫宗志」共同販賣愷他命及硝甲西泮之
    犯行。辯稱：本案提供毒品之「孫宗志」就是我工作之檳榔
    店老闆孫宗志，「耀仔」、「孫宗志」才是實際藥頭；我只
    是介紹「耀仔」、「孫宗志」認識蔡瑋隆、葉建緯，應該是
    幫忙蔡瑋隆、葉建緯買毒，而不是幫忙「耀仔」、「孫宗志
    」賣毒；我未交付毒品及向蔡瑋隆收錢；又98年2 月18日「
    孫宗志」交付毒品予蔡瑋隆時，我不在場，這次是蔡瑋隆去
    路竹買毒品，順便來找我而已；又4 月9 日這次我是與葉建
    緯合購買，本次交易是在我任職的檳榔攤，由「孫宗志」將
    毒品交予葉建緯，適因葉建緯另要向我購物，遂將購物的錢
    與購毒的錢，一併交給我，我再轉交予「孫宗志」云云。
二、經查：
(一)、0000000000號電話為被告孫靜室所申辦及持用，而00000000
    00號電話為葉建瑋持有，至於0000000000號電話則係蔡瑋隆
    所持用。又附表二之(一)、(二)、(三)所示譯文，均係被告孫靜室
    與蔡瑋隆間之通話；附表三所示譯文，係被告與葉建瑋之通
    話等情，業據被告孫靜室、葉建瑋、蔡瑋隆陳明及不爭執，
    復有通聯調閱查詢單、通訊監察譯文在卷。此部分事實，堪
    信為真實。
(二)、附表二之(一)、(二)、(三)譯文中之「綠豆」係指俗稱一粒眠之硝
    甲西泮，附表三譯文中之「Ｋ」則指愷他命；硝甲西泮一顆
    30元。又被告孫靜室與蔡瑋隆於附表二之(一)、(二)、(三)譯文之
    對話內容，均係在聯絡、談論蔡瑋隆向「耀仔」購買硝甲西
    泮事宜；而被告孫靜室與葉建緯於附表三譯文之對話，則係
    在聯絡、談論葉建偉向「孫宗志」購買愷他命等情，業經蔡
    瑋隆、葉建瑋證述，並為被告所自承及不爭執。佐以：(1)、
    就事實一之(一)所示犯行，被告孫靜室確於電話中說，因其朋
    友已拿到毒品，所以要其詢問蔡瑋隆是否要買；嗣於相約見
    面交付毒品過程中，被告又迭稱其要等朋友回來，並載朋友
    一同前往（參附表二之(一)編號1 、6 、9 、10譯文）。(2)、
    就事實一之(二)、(三)所示犯行，被告孫靜室迭稱：「他那邊剩
    24、他說明天才有100 、我問問看、他有多少拿多等語（附
    表二之(二)編號2 、3 及二之(三)編號1 、2 譯文）；(3)、就事
    實二所示犯行，被告孫靜室確向葉建緯表示：「我朋友有」
    、「你拿錢給我完，我晚上還得拼上岡山拿給他」等語（參
    附表三譯文），足見本案毒品之確另有藥頭即貨主，進貨亦
    非被告所為。堪信「耀仔」、「孫宗志」才是實際藥頭，被
    告聽渠等指示行事，僅居次要地位。此部分事實，亦堪信為
    真實。
三、其次，就98年2 月17、18日販賣100 顆一粒眠予蔡瑋隆之過
    程，詳述如下：
(一)、本次販毒，蔡瑋隆係以3 千元購買100 顆，已依約在路竹麥
    當勞，交付毒品予蔡瑋隆，及向蔡瑋隆收得3 千元等情，業
    據被告蔡瑋隆證述及被告自承在卷，並有譯文可佐，堪信為
    真實。
(二)、被告雖辯稱：本次「孫宗志」交付毒品予蔡瑋隆時，我不在
    場云云（本院卷248 頁），原審審理時，蔡瑋隆則稱：我去
    路竹買毒品，順便去找被告；被告在旁看其與「耀仔」交易
    （原審二卷122 、130 頁）；而證人蔡瑋隆於警訊時則稱：
    被告叫「耀仔」直接到路竹麥當勞交付毒品給我，被告未在
    場云云（警卷13頁）。惟查：
１、原審時，被告已自承此次其有陪藥頭前往路竹當勞，又：編
    號二之(一)譯文係本次2 月17、18日犯行之對話。依譯文所示
    ，2 月17日晚上23時10分47秒時，被告表示其晚上11時下班
    ，快下班了（該附表之3 譯文），惟蔡瑋隆說要自己要等一
    下才出發到被告處拿綠豆，被告即表同意（該附表之4 、5
    譯文）。嗣於蔡瑋隆說其已出發時，被告就要求蔡瑋隆到楠
    梓時要再與其聯絡，並說其要等朋友回來等語；甚至出言要
    求蔡瑋隆來載被告（該附表之6 、7 譯文）。迨蔡瑋隆告知
    已到路竹麥當勞時，被告立即表示我出去，你在那邊等我，
    我去載我朋友等語（該附表之8 、9 ），足見當次交易，被
    告確有意陪同「耀仔」出面交付毒品。又衡諸在交付毒品前
    之歷次對話中，被告及蔡瑋隆均未提到，「耀仔」與蔡瑋隆
    見面時要如何相互辨識確認彼此，衡情被告確有載「耀仔」
    前往路竹麥當勞，協助指示「耀仔」辨認買家無訛。
２、又當日3 時2 時37分32秒時，被告與蔡瑋隆聯絡時（該附表
    之11譯文），蔡瑋隆之手機基地台位置為湖內鄉（參本院卷
    205 頁），顯係取得毒品後離開路竹不久。佐以，該次對話
    中，被告曾詢問蔡瑋隆所給的棉花糖要如何玩是否要錢等語
    ；而同日之前一通電話即2 時57分11秒譯文中，蔡瑋隆有問
    被告：「你不是要跟你朋友一起」（該附表之10譯文），衡
    情應係蔡瑋隆在麥當勞時有請「耀仔」轉交所謂之棉花糖予
    被告。否則，被告豈有未當面詢問棉花糖之玩法及是否要錢
    之理，蔡瑋隆亦不致於會說「你不是要跟你朋友一起」。是
    以上開二通對話及之後數次聯絡，被告與蔡瑋隆均未提到交
    付毒品時有見到被告之面，則應認被告到麥當勞後，僅一旁
    協助「耀仔」辨認買家蔡瑋隆，惟被告並未親自出面交付毒
    品予蔡瑋隆。
３、是以，本次毒品買賣交易，被告不僅先以電話聯絡蔡瑋隆，
    詢問及確認蔡瑋隆否要購買毒品，嗣並陪同「耀仔」依約前
    往麥當勞辨認買家蔡瑋隆，惟被告並未親自出面交付毒品予
    蔡瑋隆，而係由「耀仔」交予蔡瑋隆及收取價金，甚明。
四、又就98年2 月26日販賣一粒眠予蔡瑋隆之過程，詳述如下：
(一)、本次販毒，蔡瑋隆於電話中表明欲購買200 顆硝甲西泮，經
    被告回以「耀仔」毒品數量不足，為此蔡瑋隆以3600元購買
    120 顆，並已交付毒品及收取價金3600元等情，業據被告蔡
    瑋隆證述及被告自承在卷，並有譯文可佐，堪信為真實。
(二)、至於當日17時41分05秒譯文雖有提及過兩天會過去拿80顆（
    本院卷110頁），警訊時蔡瑋隆亦稱：過二天又拿到80顆（
    偵卷14頁），本院審理時被告亦稱：「耀仔」有再交付80顆
    等語（本院卷247 頁）。然事隔已久，被告與蔡瑋緯所述是
    否正確，已有所疑。況被告既稱：交付80顆一粒眠時，我未
    在場。而蔡瑋隆於警訊時亦未能說明交付80顆一粒眠之確切
    時地及由何人交付，更未提及交付時有付款（各同上開筆錄
    ）；原審時又稱已不記得有無再付80顆（原審二卷126 頁）
    。酌以依譯文中所示，蔡瑋隆於獲知不到200 顆時，既已表
    示「他有多少拿多少，尾數不用了」（附表二之(二)編號3 譯
    文），應無續購入80顆之意，檢察官亦未出確有實際出發拿
    取80顆一粒眠之事證及譯文。自應認本次交易，係以3600元
    販賣120 顆予蔡瑋隆。
(三)、就本次買賣，交付毒品時，被告究竟有無出到場及出面，歷
    來被告所述不一。警訊時蔡瑋隆已稱：忘記此次被告有無到
    場（偵卷14頁）；原審時就本次交易之過程與細節，蔡瑋隆
    又多推稱已忘記。是以，於附表二之(二)譯文之對話中，既未
    言明由被告單獨或陪同「耀仔」出面交付毒品。佐以本院審
    理時，被告堅稱本案3 次販賣毒品予蔡瑋隆，其並未每次均
    有到場，惟被告實亦未能肯定究竟是何次交易其有到場，何
    次交易其未到場（詳參本院卷248 、241 頁）；暨同年月2
    月18日之交易，被告已陪「耀仔」到場，「耀仔」已認識蔡
    瑋隆，本次實無須被告陪同之必要。為此，依罪疑唯輕原則
    ，應認本次買賣，被告僅以電話聯絡買賣雙方，而係由「耀
    仔」自行交付毒品及收取價金。
五、又就98年3 月8 日販賣一粒眠予蔡瑋隆之過程，詳述如下：
(一)、本次販毒，蔡瑋隆係以3 千元購買100 顆一粒眠，並已交付
    毒品予蔡瑋隆，及向蔡瑋隆收得3 千元等情，業據被告蔡瑋
    隆證述及被告自承在卷，並有譯文可佐，堪信為真實。
(二)、又如前述，本案3 次販毒予蔡瑋隆，被告實未能能肯認究於
    何次到場。原審時蔡瑋隆又稱只透過被告聯絡一次，時隔已
    久，印象已不深刻等語，並未陳明本次交易被告有無在場。
    然蔡瑋隆於警訊時既稱：本次交易地點在華夏路，只有被告
    朋友到場等語（偵卷14頁）。而對話譯文中，復未言明由被
    告出面交付毒品；「耀仔」又已認識蔡瑋隆。為此，依罪疑
    唯輕原則，應認本次買賣係「耀仔」自行交付毒品及收取價
    金。然本次交易仍係被告以電話聯絡買賣雙方，催詢及確認
    蔡瑋隆是否需要買毒品，參與交易行為無訛。
六、又98年4月9日販賣愷他命予葉建緯之過程，詳述如下：
(一)、本次販毒，葉建緯係以400 元購買愷他命，並已交付毒品予
    葉建瑋，及向葉建緯收得400 元等情，業據葉建瑋緯證述及
    被告自承在卷，並有譯文可佐，堪信為真實。
(二)、又本院審理時，被告雖稱本次交易係在我任職的檳榔攤，由
    藥頭「孫宗志」將毒品交予葉建緯，適因葉建緯另要向我購
    物，遂將購物的錢與購毒的錢，一併交給我，我再轉交予「
    孫宗志」云云（本院卷）。然原審時葉建緯雖迭稱：時間已
    久已沒印象，拿毒品的過程也忘了（如前述），但亦另稱：
    應該是被告將毒品拿給我，我就將錢交給被告，我未看過「
    孫宗志」等語（原審二卷81頁）；核與葉建緯於偵查時所稱
    ：我交錢給孫靜室，他朋友將毒品拿給孫靜室等語（偵卷27
    頁），並無歧異。再佐當（9 ）日下午16時33分34秒之對話
    中，葉建緯詢問：「我的Ｋ在那裏啊？」，被告旋即回稱：
    「在我這啊，我晚上，你拿錢給我完，我晚上還得去岡山拿
    給他」（附表三之2 譯文），足見在當日下午之該次對話前
    ，「孫宗志」已先將毒品交予被告無訛。被告上開辯詞，委
    為無足採。本次販毒，不僅由被告以電話聯絡買賣雙方，更
    係由被告交付毒品予葉建緯及向葉建緯收取價金無訛。
(三)、被告於原審時雖又稱：葉建瑋是透過其購買毒品，本次是其
    與葉建瑋合資向「孫宗志」購買毒品云云。又被告與葉建緯
    聯絡過程中，葉建偉有說：去拿二條，一條是你的，一條是
    我的，我的要留起來，吃你的，沒吃過你的Ｋ；如果可合，
    你就順便帶過來；如可合，我就直接跟他拿等語。經查，原
    審審理時經法院提示譯文後，葉建緯雖迭稱時間已久沒印象
    ，拿毒品的過程也忘了等語。然綜觀葉建緯於警訊、偵查及
    原審之證述，均未說是與被告合資購毒。況且：(1)、譯文中
    ，在聽聞葉建偉所述「一條是你的，一條是我的」等語後，
    被告僅回稱「有那麼多錢可以就吃就好了」，而未表示要共
    同出資及如何出資。況且，被告既可直接與藥頭「孫宗志」
    聯絡，顯無與葉建瑋合資購毒之必要。又設若兩人合資購買
    ，豈有葉建瑋自留一條愷他命，而先合吃被告所買愷他命之
    理，因此前揭葉建瑋說詞，應係言談間的玩笑話語而已。(2)
    、酌以該次對話中，葉建瑋迭稱其吃的比較「ㄑ一ㄤ」，並
    一再抱怨阿肥等其他藥頭之毒品洗到沒味道。而被告稱「ㄑ
    一ㄤ」應指比強（本院卷146 頁）；葉建緯於警訊時亦稱：
    合的話就買係指如果吸食感覺不錯就購買等語（警卷60頁）
    。則葉建瑋所稱之「可以合」，明顯係指「孫宗志」所賣之
    毒品，品質是否與其個人口味、施用習性相符，並非指要與
    被告合資購毒。所謂合資云云，顯為卸責之詞。
(四)、又被告雖稱「孫宗志」係其檳榔店之老闆孫宗志，唯經本院
    函詢結果，檢、警均函覆稱因無法確定「孫宗志」為何人，
    故迄未對「孫宗志」偵辦起訴（本院卷176 、199 、211 頁
    回函），而被告所指之孫宗志於本院堅決否認有提供毒品交
    由被告販賣。酌以依譯文所示，難遽認被告所述「孫宗志」
    在檳榔店交毒予葉建緯等語為真，葉建緯又未見過「孫宗志
    」，又無到院作證之孫宗志與被告，或與葉建緯間聯絡之譯
    文（如前述）。本院尚難逕認被告所稱之孫宗志即係證人孫
    宗志，併此述明。
七、被告雖再辯稱：我只幫忙蔡瑋隆、葉建緯向「耀仔」、「孫
    宗志」買毒，不是幫「耀仔」、「孫宗志」毒品予蔡瑋隆、
    葉建緯云云。經查，設若被告無意幫藥頭「耀仔」、「孫宗
    志」販毒，大可將聯絡方式告知賣方（即藥頭「耀仔」、「
    孫宗志」）或買方（蔡瑋隆、葉建緯），並由雙方自行直接
    聯繫即可，並無親自聯絡，甚至介入交付毒品過程及代為收
    取金錢之必要。然如前所述，本案4 次犯行，均由被告以電
    話聯絡買賣雙方，依譯文所示更有一再催詢及確認蔡瑋隆是
    否須需要毒品之情形。除此，被告更於98年2 月18日陪同「
    耀仔」前往路竹麥當勞；及於同年4 月9 日負責交付毒品予
    葉建緯及向葉建緯收取價金。是被告所為，顯逾單純介紹買
    賣雙方認識之程度。依前述交易模式觀之，應屬共同販賣毒
    品。佐以被告自承：在本案的4 次毒品交易之前，「耀仔」
    、「孫宗志」就對其說過，渠等不要接不認識之購毒者的電
    話等語（本院卷43頁），益證被告係依「耀仔」、「孫宗志
    」指示，而代「耀仔」、「孫宗志」聯絡相關買賣事宜。至
    於98年2 月18日被告抵達麥當勞後雖在旁而未現身，然衡情
    可能之動機甚多（例如為免併遭查緝，或為把風等），自難
    因此遽指被告無意販賣毒品。是以，就本案4 次犯行，被告
    分別與「耀仔」、「孫宗志」間有販賣毒品之共同犯意聯絡
    ，甚為明確。
八、又本案相關卷證固乏足供認定被告及共犯「耀仔」、「孫宗
    志」，取得硝甲西泮、愷他命之價格及販出數量等相關資料
    ，惟販賣毒品之行為，本無一定之公定價格，且上述毒品可
    任意分裝或增減其份量，是其各次買賣之價格，當亦各有差
    異，而或隨供需雙方之資力、關係之深淺、需求之數量、貨
    源之充裕與否、販賣者對於資金之需求殷切與否，以及政府
    之查緝態度，進而為各種不同之風險評估，而為機動性調整
    ，是其價格標準，自非一成不變，且販賣者從各種「價差」
    、「量差」或「純度」謀取利潤方式，或有差異，然其所圖
    利益之非法販賣行為目的，則屬相同，並無二致。因之，販
    賣利得，除經行為人（被告）坦承，或其價量至臻明確，委
    難察得實情。況一般民眾普遍認知毒品之非法交易，向為政
    府查禁森嚴且重罰不寬貸，衡諸常情，苟無利可圖，應無甘
    冒被查緝法辦重刑之危險，平白無端義務為該買賣之工作，
    是其販入之價格必較售出之價格低廉，而有從中賺取買賣差
    價牟利之意圖及事實，應屬符合論理法則且不違背社會通常
    經驗之合理判斷。從而，舉凡其有償交易，除足反證其確另
    基於某種非圖利本意之關係外，通常尚難因無法查悉其買進
    、賣出之差價，而諉無營利之意思，或阻卻販賣犯行之追訴
    。故本件雖無從查得被告與「耀仔」、「孫宗志」販入毒品
    之真正價格，及因販賣予本案之買家而獲取實際利潤之金額
    ，但渠等就本案犯行，有藉此營利之意圖既可堪認定，自難
    執此為由而阻卻被告應負販賣毒品之罪責。
九、綜上所述，本案事證證明，被告犯行，堪予認定。
十、按愷他命及硝甲西泮均為毒品危害防制條例第2 條第2 項第
    3 款所明定之第三級毒品。又被告行為後，毒品危害防制條
    例第4 條已於98年5 月20日修正公布，並自98年5 月22日生
    效施行，被告行為時之毒品危害防制條例第4 條第3 項規定
    ：「製造、運輸、販賣第三級毒品者，處5 年以上有期徒刑
    者，得併科新臺幣3 百萬元以下罰金」，修正後則提高得併
    科之罰金數額至新臺幣7 百萬元，應以被告行為時之規定對
    被告較為有利，惟新法第17條第2 項偵審中自白，有減輕其
    刑之規定，被告就本案4 次犯行業於偵審中自白（詳後述）
    ，得依新法第17條第2 項規定減輕其刑，應適用有利於被告
    之修正後新法論處。
十一、核被告孫靜室先後4 次販賣毒品行為，均係犯修正後毒品危
    害防制條例第4 條條第3 項販賣第三級毒品罪。被告孫靜室
    與「耀仔」，就上開事實欄之一所示3 次犯行，有犯意聯絡
    及行為分擔，為共同正犯；又被告孫靜室與「孫宗志」，就
    事實欄之二所示該次犯行，有犯意聯絡及行為分擔，為共同
    正犯。至於被告持有愷他命、硝甲西泮之低度行為，分別為
    其販賣愷他命、硝甲西泮之高度行為所吸收，不另論罪。又
    被告上開4 次犯行，犯意各別，行為互殊，應予分論併罰。
十二、又按毒品危害防制條例第17條第2 項規定「犯第4 條至第8
    條之罪於偵查及審判中均自白者，減輕其刑」，旨在獎勵犯
    罪  行為人之悛悔，同時使偵、審機關易於發現真實，以利
    毒品查緝，俾收防制毒品危害之效；從而祇須在偵查及審判
    階段各有一次以上之自白，不論該被告之自白，係出於自動
    或被動、簡單或詳細，並其自白後有無翻異，即應依法減輕
    其刑；所謂偵查階段之自白，包括被告在偵查輔助機關及檢
    察官聲請法院羈押訊問時之自白在內，而審判階段之自白，
    則以案件起訴繫屬後在事實審法院任一審級之一次自白，即
    屬當之（最高法院100 年度台上字第698 號判決意旨）。而
    偵查中自白，係指被告對於自己所為已經構成犯罪要件之事
    實，在偵查中向有偵查犯罪職權之公務員坦白陳述而言；至
    於對阻卻責任或阻卻違法之事由，有所主張或辯解，乃辯護
    權之行使，仍不失為自白（最高法院99年度台上字第1522號
    判決意旨）。又自白乃對自己之犯罪事實全部或主要部分為
    肯定供述之謂，且非以其係有罪之肯定為必要，縱時日、處
    所、行為態樣等非構成犯罪事實之要素略有不符，或另有阻
    卻違法、阻卻責任事由存在之主張，亦不影響其為自白（最
    高法院99年度台上字第4962號判決意旨）。本案被告於警訊
    及偵查時已稱：藥頭為綽號耀仔之人及孫宗志，並坦承譯文
    確係蔡瑋隆、葉建緯透過其聯絡以向「耀仔」、「孫宗志」
    購買本案之毒品，其亦有收到葉建緯購毒之400 元，又蔡瑋
    隆透過我買毒品3 次等語（詳參警卷34至44頁，偵卷30至32
    頁）。嗣於本院審理時，被告仍坦承本案4 次毒品買賣確係
    其聯絡無訛。是以被告就參與實施4 次販毒之客觀事實，並
    未否認，已屬偵審自白。至於被告雖辯稱：是係幫忙買毒云
    云，應屬辯護權之行使，就本案4 次犯行，仍應依毒品危害
    防制條例第17條第2 項規定減輕其刑。又被告雖稱藥頭「孫
    宗志」為其任職之檳榔店老闆孫宗志，唯經本院函詢結果，
    檢、警均函覆稱因無法確定孫宗志為何人，故迄未對孫宗志
    偵辦起訴（本院卷176 、199 、211 頁回函），自無毒品危
    害防制條例第17條第1 項規定之適用。
十三、原審未詳為推求，遽為被告孫靜室無罪之諭知，容有未恰。
    檢察官上訴意旨，指摘原判決諭知被告無罪不當，為有理由
    ，自應由本院將原判決撤銷改判。爰審酌被告孫靜室貪圖私
    利出售毒品愷他命及硝甲西泮毒，殘害國民身心健康，助長
    社會濫用毒品風氣，及本次販賣毒品之數量與獲利不多，且
    被告於本件販賣毒品案件中居於較次要地位。又4 次販賣毒
    品之數量與獲利雖不同，但差異不大且金額與數量尚屬非鉅
    ，暨被告之品性（參卷附前案紀綠）、犯罪後之態度，與其
    他一切情狀，分別量處如附表一所示之刑，並定應執行刑如
    主文第 2 項所示之刑。
十四、沒收部分：
(一)、扣案0000000000號行動電話（含SIM 卡1 片）、為被告孫靜
    室有（聲卷49頁），且係供犯本罪所用之物；有前揭通聯譯
    文足憑，為被告所不爭執，應依毒品危害防制條例第19條第
    1 項規定，於各次販賣毒品項下諭知沒收之。
(二)、各次販賣第三級毒品硝甲西泮、愷他命所得之金錢（詳如附
    表一所示），分別係被告與「耀仔」、被告與「孫宗志」共
    同犯罪所得之財物，應依毒品危害防制條例第19條第1 項規
    定，連帶沒收之；如全部或一部不能沒收時，以渠等之財產
    連帶抵償之。
(三)、至本件其他扣案物部分，因無證據證明與本件被告等販賣毒
    品之犯行有關，爰不予宣告沒收之，併此敘明。
據上論結，應依刑事訴訟法第369 條第1 項前段、第364 條、第
299 條第1 項，修正後毒品危害防制條例第4 條第3 項、修正後
毒品危害防制條例第17條第2 項、第19條第1 項，刑法第2 條第
1 項、第11條、第28條、第51條第5 款、第9 款、第10 款 ，判
決如主文。
本案經檢察官陳建年到庭執行職務。
中    華    民    國   100    年    10    月    31    日
                  刑事第一庭    審判長法  官  周賢銳
                                      法  官  曾逸誠
                                      法  官  洪碩垣
以上正本證明與原本無異。
如不服本判決應於收受本判決後10日內向本院提出上訴書狀，其
未敘述上訴理由者，並得於提起上訴後10日內向本院補提理由書
狀（均須按他造當事人之人數附繕本）「切勿逕送上級法院」。
中    華    民    國   100    年    11    月    2     日
                                      書記官  洪慧敏
┌────────────────────────────────┐
│附表一                                                          │
├─┬──────┬───────────────────────┤
│  │本院判決書之│本院判決之罪名及量刑                          │
│  │事實欄編號  │                                              │
├─┼──────┼───────────────────────┤
│１│事實一之(一)  │孫靜室共同犯販賣第三級毒品，處有期徒刑貳年柒月│
│  │98年2 月18日│，扣案如附表四所示手機（含SIM 卡）沒收；未扣案│
│  │賣蔡瑋隆一粒│之販賣毒品所得新臺幣參仟元由孫靜室與年籍不詳綽│
│  │眠100 顆    │號「耀仔」之人連帶沒收之，如全部或一部不能沒收│
│  │            │時，連帶以渠等之財產抵償之。                  │
├─┼──────┼───────────────────────┤
│２│事實一之(二)98│孫靜室共同犯販賣第三級毒品，處有期徒刑貳年柒月│
│  │年2 月26日賣│，扣案如附表四所示手機（含SIM 卡）沒收；未扣案│
│  │蔡瑋隆一粒眠│之販賣毒品所得新臺幣參仟陸佰元由孫靜室與年籍不│
│  │120 顆      │詳綽號「耀仔」之人連帶沒收之，如全部或一部不能│
│  │            │沒收時，連帶以渠等之財產抵償之。              │
├─┼──────┼───────────────────────┤
│３│事實一之(三)  │孫靜室共同犯販賣第三級毒品，處有期徒刑貳年柒月│
│  │98年3 月8 日│，扣案如附表四所示手機（含SIM 卡）沒收；未扣案│
│  │賣蔡瑋隆一粒│之販賣毒品所得新臺幣參仟元由孫靜室與年籍不詳綽│
│  │眠100 顆    │號「耀仔」之人連帶沒收之，如全部或一部不能沒收│
│  │            │時，連帶以渠等之財產抵償之。                  │
├─┼──────┼───────────────────────┤
│４│事實二      │孫靜室共同犯販賣第三級毒品，處有期徒刑貳年柒月│
│  │98年4月9 日 │，扣案如附表三所示手機（含SIM 卡）沒收；未扣案│
│  │賣葉建瑋愷他│之販賣毒品所得新臺幣肆佰元由孫靜室與年籍不詳之│
│  │命400元     │「孫宗志」連帶沒收之，如全部或一部不能沒收時，│
│  │            │連帶以渠等之財產抵償之。                      │
└─┴──────┴───────────────────────┘
┌─────────────────────────────┐
│附表二之(一)：98年2月18日販賣毒品予蔡瑋隆之相關譯文       │
├─┬───────────────────────────┤
│１│1、日期：98年2 月17日19時36分06秒（本院卷200頁）      │
│  │2、話機及通話人：                                     │
│  │   (1) 蔡瑋隆（A）：0000000000                        │
│  │   (2) 孫靜室（B）：0000000000                        │
│  │3、內容：                                             │
│  │  A：喂！喂！喂！喂！                                 │
│  │  B：喂！                                             │
│  │  A：你姆卡好你甘聽烏（台語）。                       │
│  │  B：聽無（台語））你是誰？                           │
│  │  A：瑋隆。                                           │
│  │  B：幹麻？臭機掰（台語）。                           │
│  │  A：你吃錯藥喔。                                     │
│  │  B：臭機掰（台語）。                                 │
│  │  A：你怎麼這麼NIGH阿？                               │
│  │  B：哈…哈！喂                                       │
│  │  A：你是濕了喔（台語） ？                            │
│  │  B：濕你娘臭機掰啦！幹（台語）。                     │
│  │  A：幹麻笑這麼大聲。                                 │
│  │  B：你娘機掰攬鳥發炎是不是呀！幹                     │
│  │  A：好，你慢慢吃我要掛電話了！                       │
│  │  B：好啦。                                           │
│  │  A：好什麼？                                         │
│  │  B：那個我朋友還有打來耶！                           │
│  │  A：打來幹嘛？                                       │
│  │  B：問說要不要拿要拿啦（很兇的語氣）                 │
│  │  A：你現在是在恐嚇我就對了啦？                       │
│  │  B：沒有啦，他說你要不要拿啦，他就說你朋友現在是怎樣 │
│  │   ？我說有可能會慢一點吧，可能慢一點再跟你拿。       │
│  │  A：我是還差不多，，不過要等人收錢會來               │
│  │  B：那沒關係我有跟他講，他說你朋友他說你朋友是要拿還 │
│  │   是不要拿，他說已經拿回來了。                       │
│  │  A：他拿回來了是喔？                                 │
│  │  B：嗯阿，不然他幹麻一直催我阿。                     │
│  │  A ：好，那我知道了，我今天不要睡好了。今天上去跑一趟│
│  │  。                                                  │
│  │  B ：今天不要睡？                                    │
│  │  A：我上去一趟啦，我不睡了。                         │
│  │  B：不然他明天又打來問我。                           │
│  │  A：我知道啦、知道啦。                               │
│  │  B：那你聶那邊不是還有紅豆嗎？                       │
│  │  A：對阿！有紅豆還是要拿阿，還是要拿綠豆阿。         │
│  │  B：你們那邊的綠豆價位很高嗎？                       │
│  │  A：我們這邊綠豆的價位喔？還好吧                     │
│  │  B：多少？                                           │
│  │  A：你那天問的那個多少？你們綠豆10顆300喔。          │
│  │  B：10顆300 ？哪有阿。                               │
│  │  A：嗯。                                             │
│  │  B：可是那個我們朋友那邊一顆綠豆25                   │
│  │  A：散裝25的話那一顆大概18。19                       │
│  │  B：是喔，可是還是很貴。                             │
│  │  A：還好啦。比紅豆便宜多了。                         │
│  │  B：因為有的紅豆是包裝好的。但是把那個拆掉，人家會說 │
│  │   那個是沒有包裝的。                                 │
│  │  A：我的豆豆都是包裝的，可是到現在都還沒有弄出半顆。 │
│  │  B：那你那邊紅豆不是還有很多？                       │
│  │  A：還100顆。                                        │
│  │  B：都沒有出去喔？                                   │
│  │  A：對阿。                                           │
│  │  B：太誇張了吧？                                     │
│  │  A：你又不幫我出。                                   │
│  │  B：沒有人要拿紅豆。                                 │
│  │  A：嗯。                                             │
│  │ （後面閒聊PUB哪一家好玩。）                          │
├─┼───────────────────────────┤
│２│1、日期：98年2月17日19時38分24秒（本院卷201頁 ）      │
│  │2、話機及通話人：（B打給A）                           │
│  │   (1) 蔡瑋隆（A）：0000000000                        │
│  │   (2) 孫靜室（B）：0000000000                        │
│  │3、內容：                                             │
│  │ B：你有進去過喔                                      │
│  │ A：有啊                                              │
│  │ B：那邊好桂                                          │
│  │ A：星期一1 00星期三是300                             │
├─┼───────────────────────────┤
│３│1、日期：98年2月17日23時10分47秒（本院卷201、202頁 ） │
│  │2、話機及通話人：                                     │
│  │   (1) 蔡瑋隆（A）：0000000000                        │
│  │   (2) 孫靜室（B）：0000000000                        │
│  │3、內容：                                             │
│  │  B：哈囉                                             │
│  │  A：你在哪裡？                                       │
│  │  B：我在上班。                                       │
│  │  A：你還在上班喔？                                   │
│  │  B：對阿…怎樣你要下來嗎？。                         │
│  │  A：我想說要下去阿。                                 │
│  │  B：什麼時候？                                       │
│  │  A：現在阿，阿可是你還在上班算了阿。                 │
│  │  B：我等一下就下班了，11點多。                       │
│  │  A：嗯，那我上去我要睡哪裡阿？你起嘯唷（台語） ？    │
│  │  B：睡我家阿。                                       │
│  │  A：別亂了唷（台語），我怕被你吃了（台語）。         │
│  │  B：你等我一下（背景音：有人自唱歌）。喂！           │
│  │  A：你是誰阿？                                       │
│  │  B：我們在唱歌阿。                                   │
│  │  A：我說你是誰阿？                                   │
│  │  B：妞妞阿，                                         │
│  │  A：妞妞！喔，我想說突然聲音變不一樣了。             │
│  │  B：我等一下打給你，我吃下東西。                     │
│  │  A：好。                                             │
├─┼───────────────────────────┤
│４│1、日期：98年2 月18日23時48分20秒（本院卷202、203頁） │
│  │2、話機及通話人：                                     │
│  │  (1) 蔡瑋隆（A）：0000000000                         │
│  │  (2) 孫靜室（B）：0000000000                         │
│  │3、內容：                                             │
│  │ B：還要嗎？                                          │
│  │ A：沒有阿，我等…（模糊）回來。我才出發阿            │
│  │ B：阿…                                              │
│  │ A：我等…（模糊）回來我才出發阿                      │
│  │ B：嗯。                                              │
│  │ A：還是你要過來載我？                                │
│  │ B：什麼？                                            │
│  │ A：還是你要過來載我？                                │
│  │ B：阿…                                              │
│  │ A：你假死假做沒聽到喔？                              │
│  │ B：你說什麼阿？                                      │
│  │ A：你害我沒湯可以吸了啦。你害我沒讚的可以吸了啦。    │
│  │ B：不會喔                                            │
│  │ A：什麼東西啦？                                      │
│  │ B：陳璋隆。                                          │
│  │ A：阿                                                │
│  │ B：王瑋隆。                                          │
│  │ A：誰阿？                                            │
│  │ B：誰阿。（與旁邊有人諉話：紅的跟關公一樣，我肝不好阿│
│  │ ），喂！喝了三罐。                                   │
│  │ A：你到底在跟我講話還是跟他們講話？                  │
│  │ B：好，我跟你講阿。                                  │
│  │ A：還是你要來載我？                                  │
│  │ B：什麼？禮拜六要不要去豐德（音譯）啦？              │
│  │ A：再說啦                                            │
│  │ B：問旁邊友人禮拜六要不要去豐德（音譯）。背景音：一群│
│  │ 人禧鬧聲。）                                         │
├─┼───────────────────────────┤
│５│1、日期：98年2 月18日0時46分19秒（本院卷203頁）       │
│  │2、話機及通話人：                                     │
│  │  (1) 蔡瑋隆（A）：0000000000                         │
│  │  (2) 孫靜室（B）：0000000000                         │
│  │3、內容：                                             │
│  │ A：喂                                                │
│  │ B：在那裏？                                          │
│  │ A：我要等人家過來拿東西阿，我等一下就出發了          │
│  │ B：出發去那裏？                                      │
│  │ A：我怎知道。                                        │
│  │ B：那你說你要出發啊，那要去那裏？                    │
│  │ A：去你那邊吧，不是說要拿綠豆？                      │
│  │ B：對阿                                              │
│  │ A：對阿                                              │
│  │ B：好                                                │
├─┼───────────────────────────┤
│６│1、日期：98年2月18日01時19分49秒（本院卷203頁）       │
│  │2、話機及通話人：                                     │
│  │   (1) 蔡瑋隆（A）：0000000000                        │
│  │   (2) 孫靜室（B）：0000000000                        │
│  │3、內容：                                             │
│  │ A：要出發了                                          │
│  │ B：那你現出發到岡山要多久                            │
│  │ A：我不知道啊，我先到路竹吧                          │
│  │ B：幹嘛到路竹                                        │
│  │ A：你不是在路竹嗎？                                  │
│  │ B ：對啊，我在路竹阿，我在岡山阿                     │
│  │ A ：屋我不想跟你講了，我先過去再講。                 │
│  │ B：還是你到楠梓再打給我好了啦！                      │
│  │ A：有夠累的                                          │
│  │ B：你很累我也很想睡                                  │
│  │ A：那不然你先睡好了                                  │
│  │ B：不行啦                                            │
│  │ A：要不然勒                                          │
│  │ B：我在等我朋友回來                                  │
│  │ A：那我先出發好了                                    │
│  │ B：好！掰掰                                          │
├─┼───────────────────────────┤
│７│ 1、日期：98年2 月18日01時46分39秒（本院卷203、204頁）│
│  │ 2、話機及通話人：                                    │
│  │  (1) 蔡瑋隆（A）：0000000000                         │
│  │  (2) 孫靜室（B）：0000000000                         │
│  │ 3、內容：                                            │
│  │  A：喂                                               │
│  │  B：怎樣                                             │
│  │  A：睡著囉？                                         │
│  │  B：沒有                                             │
│  │  A：我到路竹了                                       │
│  │  B：路竹的哪裡？                                     │
│  │  A：麥當勞。                                         │
│  │  B：你再直騎就看到85度C再左轉。                      │
│  │  A：怎每個都要我直走，我現在才到橋頭啦，你以為我坐飛 │
│  │     機喔哪？有那麼快。我人在橋頭啦。                 │
│  │  B：那你要騎下來載我。                               │
│  │  A：為什麼？                                         │
│  │  B：你要騎下來嗎？                                   │
│  │  A：好阿。可以阿。                                   │
│  │  B：那你要陪我騎到岡山喔？                           │
│  │  A：對阿。                                           │
│  │  B：你在起嘯（台語）。                               │
│  │  A：反正都瘋好幾天了，沒差阿。                       │
│  │  B：好阿，你到橋頭阿。                               │
│  │  A：今天被小隻的噹我。                               │
│  │  B：小隻的？誰阿？                                   │
│  │  A：我boss阿                                         │
│  │  B：boss ？誰阿？噹你怎樣？                          │
│  │  A：他說他在講話時我都失神都沒在聽他講話。           │
│  │  B：嗯。                                             │
│  │  A：我就很累了阿。                                   │
│  │  B：嗯。                                             │
│  │  A：就像快躺下去一樣阿。                             │
│  │  B：嗯。                                             │
│  │  A：說恁爸（台語）在講話你都沒在注意聽，恁爸（台語） │
│  │     想從你頭殼小敲下去（下去（台語）。」             │
│  │  B：嗯，那他知道你要來找我嗎？                       │
│  │  A：我不知道耶。                                     │
│  │  B：那你跟他說你到岡山幹麻？                         │
│  │  A：我說到岡山接綠豆阿。                             │
│  │  B：然後呢？                                         │
│  │  A：他說綠豆是什麼東西啦？我說毒品啦。               │
│  │  B：嗯。                                             │
│  │  A：這樣阿。                                         │
│  │  B：你到岡山的時候再騎下來路竹找我。                 │
│  │  A：我已經到岡山了阿。                               │
│  │  B：你是到了橋頭還是岡山啦                           │
│  │  A：岡山了，剛剛在橋頭現在在岡山了                   │
│  │  B：那你知道路竹嗎？你到路竹麥當勞打給我。           │
│  │  A：嗯，好是是。                                     │
│  │  B：嗯掰。                                           │
├─┼───────────────────────────┤
│８│1、日期：98年2 月18日02時01分05秒（本院卷205頁）      │
│  │ 2、話機及通話人：                                    │
│  │  (1) 蔡瑋隆（A）：0000000000                         │
│  │  (2) 孫靜室（B）：0000000000                         │
│  │ 3、內容：                                            │
│  │  B：到了嗎                                           │
│  │  A：到了                                             │
│  │  B：到路竹麥當勞                                     │
│  │  A：那不然勒                                         │
│  │  B：好啦                                             │
│  │  A：那接下來要左轉還是右轉                           │
│  │  B：我出去就好了，你那邊等我。                       │
│  │  A：有好，我肚子餓的好死，我先吃麥當勞等你好了       │
│  │  B：好，掰掰                                         │
├─┼───────────────────────────┤
│９│1、日期：98年2 月18日02時07分51秒（本院卷205頁）      │
│  │2、話機及通話人：                                     │
│  │  (1) 蔡瑋隆（A）：0000000000                         │
│  │  (2) 孫靜室（B）：0000000000                         │
│  │3、內容：                                             │
│  │ A：喂。                                              │
│  │ B：你在那邊等我一下。我載我朋友一下。                │
│  │ A：喔，要載你朋友喔                                  │
│  │ b：嗯                                                │
│  │ A：好。                                              │
├─┼───────────────────────────┤
│１０│1、日期：98年2月18日02時57分11秒（本院卷205頁 ）      │
│  │2、話機及通話人：                                     │
│  │  (1) 蔡瑋隆（A）：0000000000                         │
│  │  (2) 孫靜室（B）：0000000000                         │
│  │3、內容：                                             │
│  │ B：跑去哪？                                          │
│  │ A：你管我。你不是要跟你朋友一起                      │
│  │ B：隨你便。你要去哪裡                                │
│  │ A：我要去愛菲爾                                      │
│  │ B：去愛菲爾幹嘛                                      │
│  │ A：等一下志偉打給我。我等一下打給你。                │
│  │ B：好，掰掰                                          │
├─┼───────────────────────────┤
││1、日期：98年2月18日03時37分32秒（本院卷205頁）       │
│  │2、話機及通話人：                                     │
│  │  (1) 蔡瑋隆（A）：0000000000                         │
│  │  (2) 孫靜室（B）：0000000000                         │
│  │3、內容：                                             │
│  │ B：這個要不要錢阿？                                  │
│  │ A：阿？什麼要不要錢阿，訪客唷。                      │
│  │ B：誰訪客阿？                                        │
│  │ A：不然是什麼？                                      │
│  │ B：我說這個要不要錢阿？棉花糖啊？                    │
│  │ A：喔。                                              │
│  │ B：我說這個要不要錢啦？你那邊很吵耶。你轉擴音的對不對│
│  │    ？                                                │
│  │ A：阿。好好，我轉靜音的                              │
│  │ B：這個棉花糖要不要錢阿？                            │
│  │ A：你說勒！                                          │
│  │ B：要喔？                                            │
│  │ A：那不用啦，那個拿給你們玩的啦，沒差啦              │
│  │ B：我以為要錢耶。                                    │
│  │ A：不用啦。                                          │
│  │ B：真的嗎                                            │
│  │ A：嗯啦                                              │
│  │ B：那coss有打給你嗎？                                │
│  │ A：沒有。怎樣？                                      │
│  │ B：我先玩玩看，我玩的怎樣再打給你                    │
│  │ A：你要玩？                                          │
│  │斷訊                                                  │
├─┼───────────────────────────┤
││1、日期：98年2月18日04時02分44秒（本院卷206頁 ）      │
│  │2、話機及通話人：                                     │
│  │  (1) 蔡瑋隆（A）：0000000000                         │
│  │  (2) 孫靜室（B）：0000000000                         │
│  │3、內容：                                             │
│  │ B：喂！                                              │
│  │ A：怎樣？                                            │
│  │ B：在幹嘛？                                          │
│  │ A：看電視啊！吸毒啊！不然勒？                        │
│  │ B：是喔！                                            │
│  │ A：你東西都送完了唷                                  │
│  │ B：完了阿                                            │
│  │ A：那吞豆豆阿。                                      │
│  │ B：不要。                                            │
│  │ A：不然要幹嘛？                                      │
│  │ B：無聊啊                                            │
│  │ A：還是要過來                                        │
│  │ B：他朋友在那邊煩。                                  │
│  │ A：含了豆子就在那邊魯…在那邊灰（台語），所以我不喜歡│
│  │    含豆子就是這樣。                                  │
│  │ B：嗯。                                              │
│  │ A：看你要不要過來阿？我開三小時而已阿                │
│  │ B：還是你要先睡？                                    │
│  │ A：我不能睡啦。我這麼多天沒睡了，睡了會叫不醒啦，搞不│
│  │    好連這裡被火燒了我都不知道，看你啦。              │
│  │ B：他要過去他朋友那邊啦。                            │
│  │ A：看你們啦有過來的話我在213啦。                     │
│  │ B：嗯，好掰掰。                                      │
│  │                                                      │
├─┼───────────────────────────┤
││1、日期：98年2月18日04時35分37秒（本院卷206頁 ）      │
│  │2、話機及通話人：                                     │
│  │  (1) 蔡瑋隆（A）：0000000000                         │
│  │  (2) 孫靜室（B）：0000000000                         │
│  │3、內容：                                             │
│  │ A：喂                                                │
│  │ B：幹嘛。                                            │
│  │ A ：看電視阿                                         │
│  │ B：那你在那邊呼喔                                    │
│  │ A：沒有阿                                            │
│  │ B：不然勒                                            │
│  │ A ：凸ｋ啦                                           │
│  │ B ：用完了喔                                         │
│  │ A：還沒                                              │
│  │ B：不然勒                                            │
│  │ A：沒什麼現到阿                                      │
│  │ B：什麼                                              │
│  │ A 我說沒什麼玩到啦                                   │
│  │ B：嗯                                                │
│  │ A：看你要不要過來玩阿                                │
│  │ B：我朋友阿，看我朋友                                │
│  │ A：隨便啊                                            │
│  │ B：不知道阿                                          │
│  │ A：那看你朋友阿                                      │
│  │ B：我等一下打給你                                    │
│  │ A：好                                                │
└─┴───────────────────────────┘
┌─────────────────────────────┐
│附表二之（二）：98年2 月26日販賣毒品予蔡瑋隆之相關譯文    │
├─┬───────────────────────────┤
│１│1、日期：98年2月26日01時50分43秒（本院卷207頁）       │
│  │2、話機及通話人：                                     │
│  │  (1) 蔡瑋隆（A）：0000000000                         │
│  │  (2) 妞妞（B）：0000000000                           │
│  │3、內容：                                             │
│  │ A：喂，你好。                                        │
│  │ B：在幹麻                                            │
│  │ A：那個綠豆湯再幫我包100。                           │
│  │ B：這樣總共200嗎？                                   │
│  │ A：嗯。                                              │
│  │ B：好ok。                                            │
│  │ A：掰                                                │
├─┼───────────────────────────┤
│２│1、日期：98年2月26日01時57分59秒（本院卷207頁）       │
│  │2、話機及通話人：                                     │
│  │  (1) 蔡瑋隆（A）：0000000000                         │
│  │  (2) 妞妞（B）：0000000000                           │
│  │3、內容：                                             │
│  │ A：喂                                                │
│  │ B：哈囉                                              │
│  │ A：嗯，怎樣！                                        │
│  │ B：他那邊剩那個而已                                  │
│  │ A：剩多少。                                          │
│  │ B：他那邊剩24。                                      │
│  │ A：那要怎算阿                                        │
│  │ B：他說明天才有100                                   │
│  │ A：明天才要去拿阿，對阿                              │
│  │ B：嗯剩那個麼阿，你先100去阿                         │
│  │ A：我先拿120好啦                                     │
│  │ B：那還欠80嘛                                        │
│  │ A：對                                                │
│  │ B：嗯，掰掰                                          │
├─┼───────────────────────────┤
│３│1、日期：98年2月26日02時13分40秒（本院卷207頁）       │
│  │2、話機及通話人：                                     │
│  │   (1) 蔡瑋隆（A）：0000000000                        │
│  │   (2) 妞妞（B）：0000000000                          │
│  │3、內容：                                             │
│  │ A：喂                                                │
│  │ B：你要拿120顆喔                                     │
│  │ A：對啊。                                            │
│  │ B：然後勒。                                          │
│  │ A：我就先給你120顆的錢啊。                           │
│  │ B：不是要拿200嗎？                                   │
│  │ A：尾數還有80耶，要補我                              │
│  │ B：阿                                                │
│  │ A：他有到200嗎                                       │
│  │ B：不到200阿，今天就有了阿                           │
│  │ A：今天什麼時侯                                      │
│  │ B：不知道，你要先拿多少啦                            │
│  │ A：他有多少就拿多少，尾數不用了阿                    │
│  │ B：嗯，好掰掰                                        │
└─┴───────────────────────────┘
┌─────────────────────────────┐
│附表二之（三）：98年3 月8 日販賣毒品予蔡瑋隆之相關譯文    │
├─┬───────────────────────────┤
│1 │1、日期：98年3月8日14時36分05秒（警卷78頁）           │
│  │2、話機及通話人：（B打給A）                           │
│  │   (1) 蔡瑋隆（A）：0000000000                        │
│  │   (2) 妞妞（B）：0000000000                          │
│  │3、內容：                                             │
│  │  A：你幫我拿100顆綠豆                                │
│  │  B：我問問看。                                       │
│  │  A：你那邊問得到包裝的紅豆嗎？                       │
│  │  B：我問問看。                                       │
│  │  A：好。                                             │
├─┼───────────────────────────┤
│２│1、日期：98年3月8日16時39分45秒（本院卷208頁）        │
│  │2、話機及通話人：                                     │
│  │   (1) 蔡瑋隆（A）：0000000000                        │
│  │   (2) 妞妞（B）：0000000000                          │
│  │3、內容：                                             │
│  │  A：喂                                               │
│  │  B：嗯。                                             │
│  │  A：怎樣                                             │
│  │  B：你有沒有確定阿？                                 │
│  │  A：200顆多少阿，200顆有沒有低一點。                 │
│  │  B：我要問另一主耶                                   │
│  │  A：好你幫我問一下                                   │
│  │  B：你要200喔，你那邊都沒有了嗎                      │
│  │  A：完全沒有了，嗯我先問一下，我看確定要100還是200。 │
│  │  B：嗯，好。                                         │
├─┼───────────────────────────┤
│３│1、日期：98年3月08日18時3分03秒（本院卷208頁）        │
│  │2、話機及通話人：                                     │
│  │   (1) 蔡瑋隆（A）：0000000000                        │
│  │   (2) 妞妞（B）：0000000000                          │
│  │3、內容：                                             │
│  │ A：嗯，什麼事                                        │
│  │ B：你還有沒有要拿？                                  │
│  │ A：有。                                              │
│  │ B：幾個。                                            │
│  │ A：100 。                                            │
│  │ B：100喔                                             │
│  │ A：嗯。                                              │
│  │ B：嗯，好掰掰。                                      │
│  │ A：掰掰。                                            │
└─┴───────────────────────────┘
┌─────────────────────────────┐
│附表三：98年4月9日販賣毒品予葉建緯之相關譯文              │
├─┬───────────────────────────┤
│１│ 1、日期：98年4 月9 日10時17分31秒（本院卷64、65頁）  │
│  │ 2、話機及通話人：（A打給B）                          │
│  │   （1）   孫靜室（A）：0000000000                    │
│  │   （2）   葉建緯（B）：0000000000                    │
│  │ 3、內容：                                            │
│  │  B：喂、                                             │
│  │  A：哈？                                             │
│  │  B：怎樣？                                           │
│  │  A：甚麼啊？                                         │
│  │  B：怎樣啊要不要啊？快點啦！                         │
│  │  A：快啥小啊？                                       │
│  │  B：快去拿兩條，一條是你的一條是我的，我的要留起來， │
│  │   吃你的。                                           │
│  │  A：有那麼多錢可以吃就好了啦。                       │
│  │  B：你不要在那扯了啦你。                             │
│  │  A：嗯吶。                                           │
│  │  B：還不曾吃過你的K。                                │
│  │  A：我先拿。。我先晚上拿給你試看看，你如果覺得可以你 │
│  │   再拿。                                             │
│  │  B：你要順便帶過來啊。                               │
│  │  A：我說你如果可以合…                               │
│  │  B：我直接拿給你就好了，如果可合你就順便帶過來，過來 │
│  │   如果可合我就直接跟他拿了。                         │
│  │  A：晚上過來拿啊                                     │
│  │  B：晚上幾點？                                       │
│  │  A：我哪知道喔。                                     │
│  │  B：你要幫我拿欸，我沒車。                           │
│  │  A：要拿我去找…你叫人駛來路竹，我們一起去拿。       │
│  │  B：有喔？駛過去路竹哪裡？                           │
│  │  A：我家啊。                                         │
│  │  B：有喔？。                                         │
│  │  A：不然…                                           │
│  │  B：因為我沒車啊，就是這樣啊。                       │
│  │  A：不然你不是說你甚麼朋友那邊也有嘛？               │
│  │  B：我朋友有啊。                                     │
│  │  A：對啊。                                           │
│  │  B：因為我要吃是想吃比較ㄑ一ㄤ啊欸。                 │
│  │  A：蛤？                                             │
│  │  B：我想要吃，吃ㄑ一ㄤ欸的。                         │
│  │  A：你想要吃清欸的？                                 │
│  │  B：不然大摳賓啊那也是有啊，阿肥那也是有喔，他們那些 │
│  │     都洗到無臭無味，都給你洗葡…葡萄糖啦，幹你娘，你 │
│  │     娘臭雞掰，林北死了也不可能跟他們拿。             │
│  │  A：我們有跟別人拿也都是洗葡萄糖，幹你娘，難磨得要死 │
│  │   ，那要磨很久欸。                                   │
│  │                                                      │
├─┼───────────────────────────┤
│２│ 1、日期：98年4 月9 日16時33分34秒（本院卷64、65頁）  │
│  │ 2、話機及通話人：（A打給B）                          │
│  │    (1)孫靜室（A）：0000000000                        │
│  │    (2)葉建緯（B）：0000000000                        │
│  │ 3、內容：                                            │
│  │  B：啊我的K在哪裡啊？                                │
│  │  A：在我這啊。我晚上…你拿錢給我完，我晚上還得拚去岡 │
│  │     山拿給他欸。                                     │
│  │  B：有喔？                                           │
│  │  A：嘿啊！                                           │
│  │  B：啊然後我等一下回去還得馬上拚去台南欸。           │
│  │  A：為什麼啊？                                       │
│  │  B：拿我的盤子。我有叫人幫我做一塊盤子。             │
│  │  A：甚麼盤子？                                       │
│  │  B：你想咧，還用說匿。                               │
│  │  A：裝菜的喔？                                       │
│  │  B：男：啥？                                         │
│  │  A：裝菜的？                                         │
│  │  B：嘿啦，要用來洗菜的盤子啦。                       │
│  │  A：有匿？                                           │
│  │  B：嘿啦。                                           │
│  │  A：啊你晚上要帶我去哪裡玩啊？                       │
│  │  B：男：嗯？要帶你來散步啦，看你要跟我們來沒？       │
│  │  A：要去哪理散步啊？                                 │
│  │  B：看你啊，你不是要上班？                           │
│  │  A：我忙，我忙一下，等一下再打給你。                 │
│  │  B：嗯。                                             │
│  │                                                      │
└─┴───────────────────────────┘
┌──────────────────────────┐
│附表四：                                            │
├──────────────────────────┤
│0000000000號手機一支（含sim 卡，詳如偵卷55頁之扣押物│
│品清單）                                            │
└──────────────────────────┘